【裁判字號】    90,上易,634
【裁判日期】    900410
【裁判案由】    竊盜
【裁判全文】
臺灣高等法院臺中分院刑事判決                      九十年度上易字第六三四號
      上  訴  人
      即  被  告  己○○
      選任辯護人  張績寶
右上訴人因竊盜案件，不服臺灣彰化地方法院八十八年度易字第一一七四號中華民國
八十九年十二月二十六日第一審判決（起訴案號：臺灣彰化地方法院檢察署八十八年
度偵字第七○六號），提起上訴，本院判決如左：
      主    文
上訴駁回。
      事    實
一、己○○與胡信良（另案移台灣高雄地方法院併案審理），基於共同意圖為自己不
    法所有之概括犯意聯絡，先於民國（下同）八十七年十二月二十九日凌晨二時許
    ，共同在高雄市新興區○○○○路口，竊取金信泓所有車號ＹＸ─六六○三號自
    用小客車一輛，得手後供渠二人使用；復於八十八年一月十一日凌晨二時許，以
    自備之鋼鉗、鯉魚鉗及起子破壞高雄市○○區○○路一六四號甲○○所開設而無
    人住宿之高爾夫球用品店之安全設備門窗玻璃，入內竊取店內之高爾夫球五十九
    盒、高爾夫球桿一百七十六支、高爾夫球襪六雙、高爾夫球手套二百十四雙、高
    爾夫球鞋一雙、高爾夫球衣服、褲子三十一件、高爾夫球鞋一雙、浴巾二條、皮
    帶一條及帽子二頂等物得逞待售，嗣於八十八年一月十一日（原審誤載為十六日
    ）十六時四十分許，己○○駕駛上開竊得之ＹＸ─六六○三號自用小客車載同胡
    信良裝載上開部分竊得之物品，行經國道一號公路北向一九八公里處時，因行駛
    路肩為警攔檢時，渠二人為恐犯行敗露，乃棄車逃逸，旋經員警追捕查獲胡信良
    ，己○○則乘機脫逃，並扣得上開自用小客車及高爾夫球五十九盒、高爾夫球桿
    一百五十一支、高爾夫球襪六雙、高爾夫球手套二百十四雙、高爾夫球鞋一雙、
    浴巾二條、皮帶一條、帽子二頂等物（均已發還被害人）及大型鋼鉗一支、鯉魚
    鉗一支及起子二支。
二、案經內政部警政署國道公路警察局第三警察隊報請臺灣彰化地方法院檢察署檢察
    官偵查起訴。
      理    由
一、訊據被告己○○固對於八十八年一月十一日十六時四十分許，駕駛ＹＸ─六六○
    三號自用小客車載同胡信良，途經國道北向一九八公里處，經警攔檢時逃逸等事
    實供承不諱，惟矢口否認有何竊盜犯行。辯稱：伊並未與胡信良共同竊取上開自
    用小客車及高爾夫球等用品，該自用小客車係胡信良交由伊駕駛，不知該車何來
    ，且伊於上開時日均在伊兄工廠工作云云。
二、經查：(一)被告二人如何行竊業據共犯胡信良於警訊中供稱：「我於八十八年一月
    十一日、凌晨二時、以（與）共犯己○○一同到高雄市○○區○○道高爾夫球用
    品店竊取．．．」「由我把風，讓己○○拿螺絲起子破壞後面陽台玻璃窗戶，然
    後兩人一同逃入屋內竊取物品．．．」（且警卷冒用其弟胡智凱之名偵訊筆錄）
    ，及偵查中供稱：「我與己○○二人，當時我在外面把風，己○○用螺絲起子破
    壞玻璃進入」（見偵查卷冒用胡智凱筆錄第七頁反面）等語明確，核與被害人乙
    ○○及上開高爾夫球店之店員丙○○於警訊時指述之情節相符（見警訊卷該二人
    之筆錄）。(二)雖被告於原審審理中提出所得稅扣繳憑單、上下班打卡、以證明其
    在上開時日，係在其兄戊○○工廠工作，惟查：證人戊○○於八十八年十一月九
    日在原審調查時供稱：「被告以前在工廠上班並未打卡，現在始有」、「打卡是
    最近才有」等語，然於本院審理中卻供稱：「我的工廠在八十五年間就有設置打
    卡機」云云（見本院卷第二十五頁），核與原審所供不符，已難採信其於八十五
    年間起被告即有上下班打卡紀錄之供詞；又被告於八十八年一月十一日下午四時
    四十分許為警所查獲，但依卷附被告提出之打卡記錄，被告於當日卻仍有上下班
    打卡之記錄，足見該打卡片內容為不實在，其提出之八十七年十二月、八十八年
    一月之出勤打卡紀錄顯係事後補作，自不能據為其有利之證據。且被告於偵查中
    自承八十八年一月十一日在家裡云云，則其提出之在戊○○處之薪資所得扣繳暨
    免扣繳憑單，亦不能證明被告在上述時日，確在其工廠上班；又被告均是於深夜
    凌晨為偷竊之犯行，而證人戊○○亦證稱伊工廠平常深夜沒有在加班等語（見本
    院卷第二十六頁），故亦不能證明被告於深夜未有上開竊盜犯行。(三)被告先供稱
    ：「他（胡信良）打電話到我家，叫我到舊館派出所的附近等他，我開我自己的
    車過去」、其後又稱「我於上開時日都在我兄工廠工作，當時是胡信良來找我」
    （見偵查卷第十八頁、本院卷第二十五頁），核被告就當日如何與胡信良碰面一
    事，前後供述已有不一；又證人楊啟仁於本院審理時證稱：「我記得被告有一天
    告訴我說，他有一位朋找他修車，至於正確時間因為隔太久了，我忘了，而我與
    被告到修車廠，他的那一個朋友叫胡信良，因為不會開車，有一位叫阿忠的人載
    他來，後來車子修好了，胡信良因為不會開車，就叫被告載他到台中」云云（見
    本院卷第二十六頁），亦與被告上開所供相異，故楊啟仁之證言不足為被告有利
    之證明。另證人吳富順雖於本院證稱：「我們工作都要打卡，我記得被告在八十
    七年十二月到八十八年一月間都有在工廠工作，日期我忘記了，我知道被告有一
    天出去」等語（見本院卷第二十七頁）；惟此均不足證明被告未於上開竊盜日期
    之深夜時分未為本件竊盜之犯行。(四)共犯胡信良雖於原審審理中翻異前供，謂本
    件二次之竊盜為其一人單獨行竊，核與前述其於警訊偵查中之供述互異，此乃事
    後迴護被告之詞，不足採信。此外復有贓物認領保管單二紙附卷可稽，則被告所
    辯，顯係卸責之詞，殊無可採，本件事證明確，被告犯行堪以認定。
三、核被告所為，係犯刑法第三百二十條第一項之普通竊盜罪、第三百二十一條第一
    項第二款、第三款之加重竊盜罪，公訴人認係同法條第一項第一款、第三款之罪
    ，似有誤引法條，應予更正。被告二次犯行，時間緊接，犯罪構成要件相同，顯
    係基於概括犯意為之，應依連續犯論以加重竊盜罪並加重其刑。又其與胡信良間
    ，就上開二次竊盜犯行，有犯意聯絡及行為分擔，均為共同正犯。原審持同一見
    解，適用刑法第二十八條、第五十六條、第三百二十一條第一項第二款、第三款
    、第三十八條第一項第二款，並審酌被告未尊重他人財產權、意圖不勞而獲，所
    竊得之財物價值，犯後毫無悔意等一切情狀，量處被告有期徒刑拾月；經核認事
    用法並無不合，量刑亦稱妥適。查扣之大型鋼鉗一支、鯉魚鉗一支、起子二支，
    。為被告所有且犯罪所用之物，併依法宣告沒收之。被告上訴意旨仍執前詞，否
    認犯罪，指摘原判決不當，為無理由，應予駁回。
據上論結，應依刑事訴訟法第三百六十八條，判決如主文。
本案經檢察官丁○○到庭執行職務。
中      華      民      國      九十     年       四      月     十     日
                                  臺灣高等法院臺中分院刑事第一庭
                                        審判長法  官  陳  紀  綱
                                              法  官  陳  登  源
                                              法  官  蕭  錦  鍾
右正本證明與原本無異。
不得上訴。
                                          書記官  蘇  昭  文
中      華      民      國      九十     年       四      月      十    日
                                                                        Ｉ


司法院資訊處製作；財團法人民間司法改革基金會備份。
